【裁判字號】    90,上易,1636
【裁判日期】    900925
【裁判案由】    竊盜
【裁判全文】
臺灣高等法院臺中分院刑事判決                    九十年度上易字第一六三六號
    被      告  丁○○
右上訴人因竊盜案件，不服臺灣彰化地方法院九十年度易字第八七九號中華民國九十
年六月廿二日第一審判決（起訴案號：臺灣彰化地方法院檢察署九十年度偵字第一五
二三、二一三三號），提起上訴，檢察官並移送併辦，本院判決如左：
      主  文
原判決撤銷。
丁○○連續攜帶凶器竊盜，處有期徒刑拾月。
      事  實
一、丁○○曾犯違反麻醉藥品管理條例之罪，分別經台灣彰化地方法院判處有期徒刑
    六月、七月 (不構成累犯)，復基於意圖為自己不法所有之概括犯意，先於民國
    九十年二月十四日十六時許，在彰化縣芳苑鄉○○村○○路三七二巷三六六號漁
    塭內，持不詳姓名之人放置於現場，客觀上可供兇器使用之鑿土鐵棒為工具，挖
    掘現場之柏油地面，欲竊取丙○○所有埋放於地下之電纜線，然因地面太硬挖不
    下而未得逞；又於同年三月十六日上午四時許，在彰化縣芳苑鄉○○村○○路寶
   園段四七六號漁塭內，持不詳姓名之人放置於現場，客觀上可供兇器使用之纜線
    剪及自備之鑷子一把（鐵製、長約二十公分，已丟棄於魚塭中而滅失）為工具，
    竊取戊○○所有之電纜線約七、八公斤 (價值約新台幣四百元)，竊取得逞；再
    於同年四月八日十八時許，至同縣、鄉○○村○○路二二九號乙○○之廢棄工廠
    內，持不詳姓名之人放置於現場，客觀上可供兇器使用之十字起子一把，拆卸該
    工廠鋁窗二面 (每面價值新臺幣約四千元)，竊取得逞。嗣分別於上述時、地行
    為後，為警當場查獲，並於第三次被查獲時，扣得十字起子一把。
二、案經彰化縣警察局二林分局報告臺灣彰化地方法院檢察署檢察官偵查起訴及併案
    審理。
    理  由
一、上訴人即被告丁○○有右開連續攜帶凶器竊盜之犯行，業據其於警訊中坦承不諱
    ，核與被害人丙○○、戊○○、乙○○於警訊時指訴之失竊情節相符。被告於偵
    查中亦坦承有挖掘、撿拾、拆卸鋁門窗之行為，嗣於原審審理中否認有竊取鋁門
    窗之行為，於本院審理中辯稱挖掘土地非為竊取電纜線，並否認竊取鋁門窗，無
    非卸責之詞，不足採信。此外，復有贓物認領保管單三紙、照片二幀在卷，及非
    被告所有、但供被告犯本罪所用之纜線剪一把、鐵棒一支、十字起子一支扣案可
    證，被告犯行洵堪認定，應依法予以論科。
二、核被告所為，係犯刑法第三百二十一條第一項第三款之加重竊盜罪。其先後攜帶
    凶器竊盜既遂及未遂犯行，時間緊接、犯罪構成要件相同，顯係基於概括犯意為
    之，應依連續犯之規定論以攜帶凶器竊盜既遂一罪，並加重其刑。公訴人雖未就
    被告竊取鋁門窗之犯行起訴，惟被告此部分之犯行與起訴部分有連續犯之裁判上
    一罪關係，應併予審理。原判決就被告之上開犯行依法論科，固非無見，惟對於
    被告犯罪所得利益未予認定，且被告否認扣案之十字起子係其所有，復查無證據
    證明確屬被告所有，原判決以該十字起子係被告所有而宣告沒收，嫌有未洽。被
    告上訴意旨否認部分犯行，雖無理由，惟原判決既有上開不當之處，應由本院撤
    銷改判。爰審酌被告有犯罪紀錄，品行難謂良好，犯罪所得利益雖不高，但一再
    圖不勞而獲，竊取他人財物，及其犯後態度等一切情狀，量處如主文所示之刑。
    扣案十字起子、鑿土鐵棒、纜線剪等物，雖為供被告犯罪所用之物，惟均非被告
    所有，不予宣告沒收。而未扣案之鑷子一把，雖係被告所有、供其犯本罪所用，
    但已為被告丟棄於魚塭之中而滅失，業據被告陳明在案，亦不予宣告沒收。又被
    告於第一次及第三次竊盜犯行中，雖另查獲許俊權亦在場行竊，然其二人均否認
    有共同實施竊盜犯行，亦查無證據足以證明二人係共同行竊，不論以共犯，附此
    敘明。
三、檢察官移送併辦意旨另以：被告與許俊權共同意圖為自己不法之所有，於九十一
    年六月二十一日十一時許，在彰化縣芳苑鄉○○村○○路○段一三○號竊取己○
    ○漁場內供電用之電纜線約四十公斤云云，惟訊據被告堅決否認有此犯行，辯稱
    其於同時間正在台灣彰化地方法院開庭，並無參與竊盜，亦未叫許俊權前往竊盜
    等語。查被告因犯本案之罪，經原審法院審理，並定期於九十年六月二十一日上
    午十時四十分行言詞辯論程序，被告有於該期日出庭，有審判筆錄在卷可憑，足
    見被告並未於上開時地與許俊權共同著手竊盜，雖許俊權於警訊中供稱：「我是
    於九十年六月二十一日早上時我的朋友丁○○告訴我說他前幾天有至芳苑鄉○○
    路○段一三０號，有竊剪一卷電纜線，但尚未拿回，叫我去拿回來變賣，並提供
    一部輕機車讓我作為犯罪工具載電纜線回來。丁○○叫我載回電纜線後，再取線
    中的銅賣，所賣的錢我們平分。」惟被告否認有令許俊權前往竊盜，參諸被告多
    次竊盜犯行均係單獨為之，即便許俊權同時在場實施竊盜行為，亦係各取所需，
    且依許俊權所述，被告已將電纜線剪下，已竊盜得手，竟不自行取回販賣，而放
    置現場數日，再令許俊權前往取回，由二人平分販賣所得，有違常情，難以採信
    。至於許俊權當時所使用之機車係被告向朋友借得轉借予許俊權使用，固為被告
    所承認，仍不足為不利被告之證明。此外復查無其他積極證據足資證明被告確有
    與許俊權共同竊盜之犯行，惟檢察官移送併辦意旨認此部分與上開論罪部分有連
    續犯之裁判上一罪關係，不另為無罪之論知。併此敘明。
據上論結，依刑事訴訟法第三百六十九條第一項前段、第三百六十四條、第二百九十
九條第一項前段，刑法第五十六條、第三百二十一條第一項第三款、第二項，判決如
主文。
本案經檢察官甲○○到庭執行職務。
中      華      民      國      九十      年      九      月    廿五    日
                                臺灣高等法院臺中分院刑事第九庭
                                      審判長法  官  陳  筱  珮
                                            法  官  康  應  龍
                           法  官  古  金  男
右正本證明與原本無異。
不得上訴。
                                            書記官  林  世  傑
中       華       民       國   九  十    年     九      月    廿六     日
                                                                        Ｋ


司法院資訊處製作；財團法人民間司法改革基金會備份。
